臺灣臺北地方法院民事判決
111年度訴字第482號
原      告  臺灣中小企業銀行股份有限公司

法定代理人  林謙浩  
訴訟代理人  胡博森  
被      告  玖鮮國際有限公司



兼
法定代理人  吳沛旭（原名:吳思賢）

上列當事人間請求清償借款事件，本院於民國111 年2 月24日言
詞辯論終結，判決如下：
    主  文
被告玖鮮國際有限公司、吳沛旭應連帶給付原告新臺幣肆拾陸萬
玖仟叁佰叁拾貳元，及如附表一所示之利息、違約金。
被告吳沛旭應給付原告新臺幣伍拾柒萬玖仟伍佰伍拾玖元，及如
附表二所示之利息、違約金。
訴訟費用由被告玖鮮國際有限公司、吳沛旭連帶負擔百分之四五
，餘由被告吳沛旭負擔。
    事實及理由
壹、程序方面
一、按當事人得以合意定第一審管轄法院。但以關於由一定法律
    關係而生之訴訟為限。前項合意，應以文書證之，民事訴訟
    法第24條定有明文。本件依兩造所簽訂之授信約定書（下稱
    系爭契約Ａ）第19條、臺灣中小企業銀行勞工紓困貸款契約
    （下稱系爭109年紓困貸款契約）第20條、授信約定書（下
    稱系爭契約Ｂ）第19條、臺灣中小企業銀行勞工紓困貸款契
    約（下稱系爭110年紓困貸款契約）第20條約定，雙方合意
    以本院為第一審管轄法院，本院自有管轄權。
二、本件被告經合法通知均未於言詞辯論期日到場，核無民事訴
    訟法第386條各款所列情形，爰依原告之聲請，由其一造辯
    論而為判決。
貳、實體方面
一、原告起訴主張：
　㈠被告玖鮮國際有限公司（下稱被告玖鮮公司）前於民國109年
    5月21日邀同被告吳沛旭為連帶保證人，向原告借款新臺幣
    （下同）50萬元，兩造於同日簽訂系爭契約Ａ及借據（下稱
    系爭借據），約定借款期間為109年5月22日起至110年5月21
    日止，利息則按利率引用指標（即中華郵政股份有限公司2
    年期定期儲金機動利率）加年息0.155％計息，如有遲延，除
    改按逾期當時之原告基準利率（採按月調整）加年息3％（即
    5.22％，計算式：2.22％＋3％＝5.22％）計付遲延利息外，逾期
    在6個月以內按前開利率之10％，逾期超過6個月按前開利率
    之20％加付違約金。詎被告玖鮮公司僅繳付迄至110年8月22
    日之利息後即未依約清償，依系爭契約Ａ第15條第1款、第16
    條第1款約定，其已喪失期限利益，借款視為全部到期，迄
    今被告玖鮮公司尚欠有469,332元及如附表一所示之利息、
    違約金未清償。又被告吳沛旭為此項借款之連帶保證人，亦
    應負連帶清償責任。
　㈡又被告吳沛旭於109年5月23日向原告借款10萬元，兩造於同
    日簽訂系爭109年紓困貸款契約，約定借款期間為109年5月2
    8日起至112年5月28日止，共計3年，利息依「勞動部對受嚴
    重特殊傳染性肺炎影響勞工紓困貸款及利息補貼作業須知」
    規定，於109年5月28日至110年5月27日毋庸計息，自110年5
    月28日起則按指標利率（即中華郵政股份有限公司2年期定
    期儲金機動利率）加1％（即1.845％，計算式：0.845％＋1％＝1.
    845％）機動計付，如有遲延，除仍按約定利率計付遲延利息
    外，逾期在6個月以內按前開利率之10％計算加付違約金，逾
    期超過6個月按前開利率之20％加付違約金，每次違約狀態最
    高連續收取期數為9期。詎被告吳沛旭於110年8月31日繳付
    至同年8月27日之利息後即未依約清償，依系爭109年紓困貸
    款契約第10條第2項第1款、第3項第1款約定，其已喪失期限
    利益，借款視為全部到期。又原告於110年12月3日以被告吳
    沛旭存款抵充上開借款之1,678元（含本金1,569元、迄至11
    0年9月27日之利息108元、違約金1元），迄今被告吳沛旭尚
    欠本金68,593元及如附表二編號一所示之利息、違約金未清
    償。
　㈢被告吳沛旭再於109年9月17日向原告借款50萬元，兩造於同
    日簽訂系爭契約Ｂ、青年創業及啟動金貸款契約書（下稱系
    爭青年創業契約），約定借款期間為109年9月17日起至114
    年9月17日止，利息則按利率引用指標（即中華郵政股份有
    限公司2年期定期儲金機動利率）加年息0.575％計息（即1.4
    2％，計算式：0.845％＋0.575％＝1.42％），如有遲延，除按原
    約定利率計付遲延利息外，逾期在6個月以內按前開利率之1
    0％，逾期超過6個月按前開利率之20％加付違約金。詎被告吳
    沛旭僅於110年8月間繳付當期本金及迄至110年8月16日之利
    息後即未依約清償，依系爭契約Ｂ第15條第1款、第16條第1
    款約定，其已喪失期限利益，借款視為全部到期，迄今被告
    吳沛旭尚欠有410,966元及如附表二編號二所示之利息、違
    約金未清償。
　㈣被告吳沛旭另於110年6月23日向原告借款10萬元，兩造於同
    日簽訂系爭110年紓困貸款契約，約定借款期間為110年6月2
    3日起至113年6月23日止，共計3年，利息依「勞動部對受嚴
    重特殊傳染性肺炎影響勞工紓困貸款及利息補貼作業須知」
    規定，於撥款日起一年內毋庸計息，倘被告欠款達3個月，
    年利率則回復指標利率（即中華郵政股份有限公司2年期定
    期儲金機動利率）加1％（即1.845％，計算式：0.845％＋1％＝1.
    845％）機動計付，如有遲延，除仍按約定利率計付遲延利息
    外，逾期在6個月以內按前開利率之10％計算加付違約金，逾
    期超過6個月按前開利率之20％加付違約金，每次違約狀態最
    高連續收取期數為9期。詎被告吳沛旭嗣未依約清償本息，
    經原告於110年11月2日發函催討未果，依系爭110年紓困貸
    款契約第10條第2項第1款、第3項第1款約定，其已喪失期限
    利益，借款視為全部到期，並依系爭紓困貸款契約第7條第3
    項第5款約定，自110年11月23日起回復上開約定利率1.845％
    計息，迄今被告吳沛旭尚欠本金10萬元及如附表二編號三所
    示之利息、違約金未清償。
　㈤為此，爰依消費借貸、連帶保證之法律關係，提起本件訴訟
    ，並聲明：如主文第1、2項所示。　　
二、本件被告均經合法通知，未於言詞辯論期日到場，亦未提出
    書狀作何聲明或陳述。
三、經查，原告主張上開事實，業據其提出與所述相符之系爭契
    約Ａ、系爭109年紓困貸款契約、系爭契約Ｂ、系爭110年紓困
    貸款契約、放款利率歷史資料表－郵匯局2年定期儲金利率、
    撥款還款明細查詢單、原告南京東路分行110年11月2日南京
    東字第1108006293、0000000000號通知函暨郵件回執等件為
    證，是審酌原告所提上開證據資料，堪信其主張為真實。又
    按保證債務之所謂連帶，係指保證人與主債務人負同一債務
    ，對於債權人各負全部給付之責任者而言，此就民法第272
    條第1項規定連帶債務之文義參照觀之甚明（最高法院45年
    台上字第1426號裁判意旨參照）；另連帶債務之債權人，依
    民法第273條第1項規定，得對債務人中之一人或數人或其全
    體，同時或先後請求全部或一部之給付。從而，原告依消費
    借貸及連帶保證之法律關係，請求被告玖鮮公司、吳沛旭連
    帶給付如主文第1項所示之本金及如附表一所示之利息及違
    約金，並依消費借貸之法律關係，請求被告吳沛旭給付如主
    文第2項所示之本金及如附表二所示之利息及違約金，均有
    理由，應予准許。
四、末按在原告或被告有多數之共同訴訟且合併判決時，與「以
    一訴主張數項標的」之情形，在法院「所命給付」之金額部
    分，實質上相同，是以，均應合併計算其金額或價額，以定
    其得否依職權宣告假執行（臺灣高等法院暨所屬法院94年法
    律座談會民事類提案第37號法律問題研討結果參照）。本件
    原告勝訴部分，雖本判決第1項所命給付之金額未逾50萬元
    ，然與第2項合併計算其金額已逾50萬元，揆諸前揭說明，
    本院不另依職權宣告假執行。　　
五、訴訟費用負擔之依據：民事訴訟法第85條第1項、第2項。 
中　　華　　民　　國　　111 　年　　2 　　月　　25　　日
                  民事第五庭    法  官   劉娟呈
以上正本係照原本作成。
如對本判決上訴，須於判決送達後20日內向本院提出上訴狀。如
委任律師提起上訴者，應一併繳納上訴審裁判費。　　　　　　
中　　華　　民　　國　　111 　年　　2 　　月　　25　　日
                                書記官   廖健宏

附表一：
編號  借款金額 （新臺幣）   請求金額  （新臺幣）          利息          違約金       起迄日  計算標準   起迄日   計算標準  一   50萬元 469,332元 110年8月22日起至清償日止   年利率   5.22％ 110年9月22日起至清償日止 逾期在6個月以內按左列利率10％，逾期超過6個月部分按左列利率20％ 
附表二：
編號  借款金額 （新臺幣）   請求金額  （新臺幣）          利息          違約金       起迄日  計算標準   起迄日   計算標準  一   10萬元 68,593元 110年9月28日起至清償日止 年利率 1.845％ 110年9月28日起至清償日止 逾期在6個月以內按左列利率10％，逾期超過6個月部分按左列利率20％，最高連續收取期數為9期 二 50萬元 410,966元 110年8月17日起至清償日止 年利率 1.42％ 110年9月17日起至清償日止 逾期在6個月以內按左列利率10％，逾期超過6個月部分按左列利率20％ 三 10萬元 10萬元 110年11月23日起至清償日止 年利率 1.845％ 110年11月24日起至清償日止 逾期在6個月以內按左列利率10％，逾期超過6個月部分按左列利率20％，最高連續收取期數為9期 總  計  579,559元